【裁判字號】    95,小上,32
【裁判日期】    950331
【裁判案由】    損害賠償
【裁判全文】
臺灣臺北地方法院民事判決              95年度小上字第32號
上  訴  人  丁○○
訴訟代理人  丙○○
被上訴人    友聯產物保險股份有限公司
法定代理人  甲○○
訴訟代理人  乙○○
上列當事人間請求損害賠償事件，上訴人對於中華民國94年12月
30日本院台北簡易庭94年度北小字第2967號第一審小額民事判決
提起上訴，本院判決如下：
    主  文
上訴駁回。
第二審訴訟費用新台幣壹仟伍佰元由上訴人負擔。
    理  由
一、按對於小額程序之第一審裁判上訴，非以其違背法令為理由
    ，不得為之；其上訴狀內應記載上訴理由，表明原判決所違
    背之法令及其具體內容，或依訴訟資料可認為原判決有違背
    法令之具體事實，民事訴訟法第436條之24、第436條之25定
    有明文。又依同法第436條之32準用第468條、第469條第1款
    至第5款規定，判決不適用法規或適用不當者，為違背法令
    。次按小額程序之第二審判決，依上訴意旨足認上訴為無理
    由者，得不經言詞辯論為之，民事訴訟法第436條之29第2款
    亦有明定。
二、本件上訴人上訴意旨略以：依民法第213條第1項、第214條
    規定，損害賠償以回復原狀為原則，如經債權人定相當期限
    催告後，逾期不為回復時，債權人始得請求以金錢賠償其損
    害，原審法院未調查被上訴人是否定期催告上訴人，顯有違
    法。又被上訴人之車輛僅受輕微擦傷，卻不會同上訴人檢視
    確認損害情形及修復方法，即藉機擴大損害，逕行請求高達
    新台幣（下同）8,852元之金錢賠償，其修理費實際僅須4,5
    00元而已，原審法院未調查被上訴人所請求費用是否合理，
    亦有違誤。再者，若為車牌硬物造成之油漆脫落，在車牌上
    應留有上訴人車輛之油漆，惟被上訴人所提出之照片上全無
    上訴人車輛之油漆痕跡，原審法院徒以台北市政府警察局松
    山分局交通分隊道路交通事故補充資料表所載「後車尾保桿
    （即保險桿）有擦撞痕、油漆脫落」及上訴人車前保險桿掛
    有車牌硬物，即認被上訴人車輛所受損害為上訴人所造成，
    亦非合法等語。並聲明：(一)原判決廢棄。(二)被上訴人在第一
    審之訴駁回。
三、經查，本件上訴人對於小額程序之第一審判決提起上訴，雖
    主張被上訴人未經催告即請求金錢賠償，原判決違背民法第
    213條第1項及第214條規定，惟原判決係依民法第213條第1
    項、第3項規定：「負損害賠償責任者，除法律另有規定或
    契約另有訂定外，應回復他方損害發生前之原狀。債權人亦
    得請求支付回復原狀所必要之費用，以代回復原狀。」審酌
    被上訴人所提估價單及統一發票，認被上訴人得向上訴人請
    求之車輛修復費用為8,852元，則上訴人指摘原審判決違背
    民法第214條規定，尚非有據。至上訴人主張其餘上訴理由
    ，係就原審法院取捨證據、認定事實之職權行使，指摘其為
    不當，而未具體說明原判決有何不適用法規或適用法規不當
    之情形，並揭示該法規之條項或其內容，及合於民事訴訟法
    第469條所列各款之事實，自難認其上訴為有理由。
四、綜上所述，原判決為上訴人敗訴之判決，並依職權為假執行
    之宣告，經核於法並無不符。本件上訴論旨求予廢棄改判，
    依其上訴意旨，足認其上訴為無理由，爰不經言詞辯論駁回
    其上訴。
五、本件訴訟費用額確定如主文第2項所示金額。
據上論結，本件上訴為無理由，依民事訴訟法第436條之29第2款
、第436條之32第1項、第2項、第436條之19第1項、第449條第1
項、第78條，判決如主文。
中    華    民    國    95    年    3     月    31    日
                  民事第四庭審判長法  官  林麗玲
                                  法  官  黃柄縉
                                  法  官  劉又菁
以上為正本係照原本作成
本判決不得上訴
中    華    民    國    95    年    4     月    4    日
                                  書記官  楊勝欽


司法院資訊處製作；財團法人民間司法改革基金會備份。
